臺灣臺南地方法院臺南簡易庭民事判決
111年度南小字第494號
原      告  臺灣新光商業銀行股份有限公司

法定代理人  李增昌
訴訟代理人  陳冠蓁
            吳慶展
被      告  洪榮吉

上列當事人間請求清償信用卡消費款事件，本院於民國111年5月
5日言詞辯論終結，判決如下：
    主      文
被告應給付原告新臺幣74,500元，及自民國96年4月11日起至民
國104年8月31日止，按週年利率百分之19.71計算之利息，自民
國104年9月1日起至清償日止，按週年利率百分之15計算之利息
。
訴訟費用新臺幣1,000元由被告負擔。
本判決得假執行。
    事實及理由
一、原告主張：被告前向原告（原名誠泰商業銀行股份有限公司
    ）申請信用卡（卡號：0000000000000000）使用，兩造成立
    信用卡契約，依約被告至特約商店簽帳消費後，委託原告先
    行墊款給特約商店，再由原告向被告請求償還帳款，而被告
    應於每月繳款截止日前清償帳款，如有積欠款項或逾期清償
    等情事者，則依信用卡約定條款第14條及第15條之約定，應
    自原告墊款予特約商店之日起至清償日止，按週年利率百分
    之19.71計算之利率計付欠款之循環信用利息。惟被告持卡
    消費後，截至民國96年4月10日止，已累計本金新臺幣（下
    同）74,500元未清償，迭經原告催討，仍未清償。為此，爰
    依消費借貸及信用卡契約之法律關係，提起本訴。並聲明：
    如主文第一項所示。
二、被告則以：對於伊有欠這筆債務沒有意見，現在每個月收入
    約2萬元，希望在經濟許可之下處理，但伊還有積欠很多家
    ，現在是單親家庭，如果太多家來找，也是無力清償等語。
三、原告主張之上揭事實，業據提出與所述相符之公司變更登記
    表、經濟部95年1月2日經授商字第09501000220號函、信用
    卡申請書、信用卡約定條款、單月帳務資料查詢、帳單明細
    等件為證（見本院卷第19、20、23至29、33至61、95至98頁
    ），且為被告所不爭執，本院依上開調查證據之結果，堪信
    原告主張為真實。被告固稱尚有積欠其他債務，恐無力清償
    ，惟此僅係履行及清償能力之問題，與被告應負之清償責任
    無涉。從而，原告本於消費借貸及信用卡契約之法律關係，
    請求被告清償如主文第一項所示之金額及利息，洵屬有據，
    應予准許。
四、於小額訴訟程序，法院為訴訟費用之裁判時，應確定其費用
    額；訴訟費用，由敗訴之當事人負擔，民事訴訟法第436條
    之19第1項、第78條分別定有明文。經核本件訴訟費用額為1
    ,000元（即第一審裁判費），爰依前揭規定，確定訴訟費用
    之負擔如主文第二項所示。
五、本件係屬民事訴訟法第436條之8第1項小額訴訟事件，所為
    被告敗訴之判決，依同法第436條之20規定，應依職權宣告
    假執行。
六、據上結論，本件原告之訴為有理由，依民事訴訟法第436條
    之23、第436條第2項、第436條之19第1項、第78條、第436
    條之20，判決如主文。
中　　華　　民　　國　 111　　年　　 5　　月　　12　　日
                  臺南簡易庭  法　官　張玉萱
以上正本證明與原本無異。
如不服本判決，應於送達後廿日內，向本院提出上訴狀並表明上
訴理由，如於本判決宣示後送達前提起上訴者，應於判決送達後
廿日內補提上訴理由書（須附繕本）。對於小額程序之第一審判
決之上訴，非以其違背法令之理由，不得為之。且上訴狀內應記
載表明（一）原判決所違背之法令及其具體內容。（二）依訴訟
資料可認為原判決有違背法令之具體事實者。如委任律師提起上
訴者，應一併繳納上訴審裁判費。
中　　華　　民　　國　　111 　年　　5 　　月　　12　　日
                              書記官  鄭伊汝